

# JOSUE DARIO ALFARO

ANALISTA PROGRAMADOR UNIVERSITARIO DESARROLLADOR FULL STACK WEB

## PERFIL

Analista Programador enfocado al desarrollo web Full Stack con 2 años y medio de experiencia, en el manejo en backend de aplicaciones en Java con Spring Framework y front con Angular, también apps monolíticas, con sólidas bases para resolución de problemas con el uso de metodologías ágiles.

## SKILLS

- Dominio de paradigmas de programación (Estructurado, Orientado a Objetos, Funcional)
- Patrones de diseño UML
- Manejo de Bases de datos SQL Server, MySQL.
- Experiencia en Proyectos mediana y gran envergadura con arquitectura en capas, web, client, MVC.
- Herramientas Maven, VS, STS, Eclipse, Github, Gitlab, Bitbucket, SoapUi, Postman, WinSCP, Putty, Bash.
- Manejo y administración de servidores Windows y Linux.
- Consumos de Api Rest, y Soap, creación y manejo de servicios Rest.

## Lenguaje

Back: Java, C#

Front: HTML, CSS3, Javascript, JSF Primefaces, Typescript, Responsive Design.

## Frameworks

Backend: Spring Framework, Hibernate, JPA. Frontend: Angular, Bootstrap, Angular Material.

## PORTFOLIO

https://github.com/jdalfaro793/ (GitPage) https://jdalfaro793.github.io/my\_portfolio/ (WebPage)

## **EDUCACION**

Analista Programador Universitario (FI-UNJu) 2017-2024

## **EXPERIENCIA**

- Developer Freelance Ipersoft in collab with Vippinn Tech Solutions 2021 2021
- FullStack Web Developer Soft & Net Solutions 2021 - 2023
- Customer Support Area Soft & Net Solutions 2023 - 2024

## IDIOMA

#### **INGLES**

intermedio (B1 - B2): Leer, Escribir.

## DATOS PERSONALES

Celular: 3885728793

Correo: darioalfarounju@gmail.com Direccion: Güemes N° 428, Perico - Jy LinkedIn: www.linkedin.com/in/josue0106

## SOBRE MI

Me gusta el trabajo en grupo, y aportar en lo que pueda, respetuoso, capaz de aprender rápido y adaptarme al ambiente, autodidacta, para sacar el proyecto adelante de la mejor manera aportando lo necesario